
# Inflection lexica for Inari Saami verbs

Order of triggers:
```
SV|ÁE|ÁI  EA|SC  FCD  WG|CSH  CLEN  VHIGH|VBACK  RVSH|RLEN  SLEN|SVSH  SVLOW
```


## Overview

1. Auxiliaries
    1. NEG
    1. LEDE
1. 2-syllabic: 2SYLL_ etc. (classified according to infinitive suffix)
1. 3-syllabic
1. 4-syllabic
1. Unclassified: verbstems, 3v, 4v

### The lexica

*Twosyllabic lexica*

* 2SYLL_AASSAD - aassâđ ääss
    - Inf:â%>đ K ;
    - Ind+Prs+Sg3:á^CSH^VHIGH áásá,
    - Ind+Prs+Pl3:i^CSH%>h ääsih, rvow like Inf,
    - ConNeg:â^WG rvow like Inf,
    - Ind+Prt+Sg1:i^VBACK%>m aassim
* 2SYLL_MOONNAD - moonnâđ ma^RVnn
    - Inf:â^VHIGH^RLEN%>đ (functions also for ääss)
    - Ind+Prs+Sg3:á^CSH mana,
    - Ind+Prs+Pl3:e^CSH%>h maneh, rvow like Sg3
    - ConNeg:â^WG^VHIGH^RLEN rvow like Inf
    - Ind+Prt+Sg1:i^VHIGH^RLEN%>m moonnim
* 2SYLL_TOOLLAD - toollâđ,  tuáll
    - Inf:â^VBACK%>đ
    - Ind+Prs+Sg3: tuálá, á^CSH
    - Ind+Prs+Pl3:i^CSH%>h tuálih, rvow like Sg3
    - ConNeg:â^WG^VHIGH^RLEN rvow like Sg3
    - Prt+Sg1:i^VBACK^RLEN%>m toollim
* 2SYLL_TOOHAD - toohâđ, ta^RVh^RC
    - Inf: = 2SYLL_MOONNAD
    - Ind+Prs+Sg3:á^CSH taha,
    - Ind+Prs+Pl3:e^CSH%>h taheh, rvow like Sg3
    - Ind+Prt+Sg3:â^WG^VHIGH^RLEN%>i  juuvâi
    - ConNeg: rvow like Inf = 2SYLL_MOONNAD
    - Ind+Prt+Sg1: toohim = 2SYLL_MOONNAD
* 2SYLL_VIISSAD - viiššâđ, vi^RVšš
    - Inf:â^VHIGH^RLEN%>đ
    - Ind+Prs+Sg3:á^CSH višá,
    - Ind+Prs+Pl3:e^CSH^RVSH%>h, rvow like Sg3 višeh
    - ConNeg:â^WG^RLEN viišâ, rvow like Inf
    - Ind+Prt+Sg1:i^RLEN%>m viiššim
* 2SYLL_KIESSAD - kiessâđ, kiess
    - Inf:â%>đ
    - Ind+Prs+Sg3:á^CSH^VHIGH kiäsá,
    - Ind+Prs+Pl3:i^CSH%>h kiesih
    - ConNeg:â^WG rvow like Inf kiesâ
    - Ind+Prt+Sg1:i%>m  kiessim
* 2SYLL_VUOLLAD - vuollâđ, vuoll OBS: not Prs+Pl3 vowel like the others
    - Inf:â%>đ
    - Ind+Prs+Sg3:á^CSH^VHIGH vuálá,
    - Ind+Prs+Pl3:i^CSH%>h  vyelih
    - ConNeg:â^WG rvow like Inf vuolâ
    - Ind+Prt+Sg1:i%>m vuollim
* 2SYLL_ETTAD ettâđ e^RVtt4
    - Inf:â^VHIGH%>đ
    - Ind+Prs+Sg3:á^CSH^VHIGH  iätá
    - Ind+Prs+Pl3:e^CSH%>h
    - ConNeg:â^WG^VHIGH^RLEN
    - Ind+Prt+Sg1:i%>m
* 2SYLL_KALGAD kalgâđ
    - Inf:
    - Ind+Prs+Sg3:  kálgá
    - Ind+Prs+Pl3: kälgih
    - ConNeg: kaalgâ
    - Ind+Prt+Sg1: kalgim
* 2SYLL_KAVNAD  as ETTAD but with VBACK kavnâđ kä^RVvn
    - Inf:
    - Ind+Prs+Sg3: kávná
    - Ind+Prs+Pl3: kävnih
    - ConNeg: kaavnâ
    - Ind+Prt+Sg1: kavnim
* 2SYLL_COGGAD kolgâđ ka^RVlg
    - Inf:
    - Ind+Prs+Sg3: kalga
    - Ind+Prs+Pl3: kalgeh
    - ConNeg: koolgâ
    - Ind+Prt+Sg1: kolgim
* 2SYLL_KULGAD kulgâđ ko^RVlg
    - Inf:
    - Ind+Prs+Sg3: kolgá
    - Ind+Prs+Pl3: kolgeh
    - ConNeg: kuulgâ
    - Ind+Prt+Sg1: kulgim
* 2SYLL_OPPAD oppâđ uápp
    - Inf:
    - Ind+Prs+Sg3: uáppá
    - Ind+Prs+Pl3: uáppih
    - ConNeg: oopâ
    - Ind+Prt+Sg1: oppim
* 2SYLL_SODDAD šoddâđ ša^RVdd
    - Inf:
    - Ind+Prs+Sg3: šadda
    - Ind+Prs+Pl3: šaddeh
    - ConNeg: šoodâ
    - Ind+Prt+Sg1: šoddim
* 2SYLL_POHTED pohteđ:po5^RVht
    - poovtám RLEN
    - pohtá
    - pohteh
    - povte
* 2SYLL_PIHTED pihteđ pi^RVht
    - pivtám
    - pihtá
    - pihteh
    - pivte
* 2SYLL_KALVED kalveđ ka^RVlv
    - kalvam
    - kalva
    - kalveh
    - kalve
* 2SYLL_JOTTEED
* 2SYLL_ID celkkiđ
* 2SYLL_KASTID
* 2SYLL_EELLID: iälám iälá eelih ij ele
* 2SYLL_KEESSID
* 2SYLL_CAALLID
* 2SYLL_PAACCID pääcciđ
    - Ind+Prs+Sg1: páásám
    - Ind+Prs+Sg3: páácá
    - Ind+Prs+Pl3: pääcih NB! pääccih?
* 2SYLL_UADDID
    - Ind+Prs+Sg1: čálám
    - Ind+Prs+Sg3: čáálá
    - Ind+Prs+Pl3: čäälih NB! čäällih?
* 2SYLL_TIETTID
* 2SYLL_UADDID
* 2SYLL_VYEIJID
* 2SYLL_VYELGID like VYEIJID, but -i for reduced forms
* JUAVVID

* 2SYLL_OD
* 2SYLL_OOD
    - Prt+Du1 njivvoim WG CLEN
* 2SYLL_ORROOD  like 2SYLL_OOD, but different triggers here and there
    - Prt+Du1 oroim WG

* 2SYLL_UD
    - Inf: ruábbuđ
    - Ind+Prs+Sg3: ruábbu
    - Ind+Prs+Pl3: ruábbuh
    - ConNeg: ruábu
    - Ind+Prt+Sg1: ruábbum
* 2SYLL_KUARRUD  long dipht => -o
    - Inf: kuárruđ
    - Ind+Prs+Sg3: kuáru
    - Ind+Prs+Pl3: kuáruh
    - ConNeg: kuáru, kuáro
    - Ind+Prt+Sg1: koorrum
* 2SYLL_UAZZUD
    - Inf: uážžuđ
    - Ind+Prs+Sg3: uážžu
    - Ind+Prs+Pl3: uážžuh
    - ConNeg: uážu
    - Ind+Prt+Sg1: ožžum

### Threesyllabic
* 3_LEKKASID (no stem change, but going to ODDLEX)
    - Sg1: %>âm, Sg3: ^CLEN^RLEN (note: ODDLEX :-(
* 3_CIELATTID (stem-final tt shortening) cielâttiđ: cielât Length change in stem: Consonant change only
    - Sg1: %>âm, Sg3: ^CLEN^RLEN
* 3_VYEJETTID (2syll vow short in Inf, long in Sg3, 1st syll V lengthening) vyejettiđ vyejeet
    - Sg1: %>âm, Sg3: ^RLEN^SLEN
* 3_PUTESTID (cns and vow lengthening) putestiđ: putteest Length change in stem: Short V in Inf (before V)
    - Sg1: %>âm, Sg3: ^CLEN^SLEN
* 3_COKKIITTID (stem-final tt shortening + 2syll vow shortening cokkiittiđ cokkit.
    - Sg1: %>âm, Sg3: ^SVSH
    - difference in negation + Action Ess, Loc.. compared to 3_COKKIITTID)
    - Length change in stem: Long V in Inf (before C#).
* 3_KUIKETTID = 3_LEKKASID
* 3_MERIDID
    - Sg1: %>âm, Sg3: ^CLEN^RLEN
* 3_ADELID
    - Sg1: %>âm, Sg3: ^CLEN

### 4-syllabic
* 4v
* 4_ADELISTID
* 4_KAVNATTATTAD
* 4_TUHHID

### Contracted
* Contracted j-stems
    - C_COKKAD (áj-contracted)
        - Ind Prs Pl3 čokkájeh
    - C_PALLAD (aj-contracted)
    - C_TUHHID (ej-contracted)
    - C_RAMMUD (oj-contracted)
* Contracted v-stems
    - C_TABAHTUD (Sg3 -uvá)
    - C_MERIDUD (Sg3 uvvoo)

Unclassified verbs
* verbstem (no info)

A note on morphophonology
The consonant gradation setup for verbs is to a certain extent different
from the one for nouns, namely:
...



# THE LEXICA THEMSELVES


## Auxiliaries

 * **LEXICON NEG** = the negation verb

\\
 * **LEXICON LEDE** = The copula









## The regular verbs
### Order of lexica
Within each lexicon, the suffixes are ordered as follows:
1. Infinites
1. Indicative
1. Conditional
1. Potential
1. Derivations


## Even-syllable stems

### AD verbs
### Partial paradigms

 * __LEXICON 2SYLL_HAAHAD_IV  __
 * __LEXICON 2SYLL_HAAHAD_TV  __

 * __LEXICON 2SYLL_HAAHAD_V  __

 * __LEXICON EVEN_IND_HAAHAD __


 * __LEXICON EVEN_IMPRT_HAAHAD __


 * __LEXICON 2SYLL_AASSAD __  48 verbs
 * __LEXICON 2SYLL_AASSAD_IV  __
 * __LEXICON 2SYLL_AASSAD_TV  __

 * __LEXICON 2SYLL_AASSAD_V  __


 * __LEXICON VINFINITES_AASSAD __




 * __LEXICON EVEN_IND_AASSAD __


 * __LEXICON EVEN_POT_AASSAD __

 * __LEXICON EVEN_IMPRT_AASSAD __


### Full paradigms

 * __LEXICON 2SYLL_VIEZZAD __
 * __LEXICON 2SYLL_VIEZZAD_IV __
 * __LEXICON 2SYLL_VIEZZAD_TV __

 * __LEXICON 2SYLL_VIEZZAD_V  __ 6 verbs


 ** __LEXICON VINFINITES_VIEZZAD __




 ** __LEXICON EVEN_IND_PRS_VIEZZAD __

 ** __LEXICON EVEN_IND_PRT_VIEZZAD __

 * __LEXICON EVEN_POT_VIEZZAD __

 ** __LEXICON EVEN_IMPRT_VIEZZAD __




 * __LEXICON 2SYLL_SPELLAD_V  __ Similar to 2SYLL_ETTAD, but less CSH, don't know yet how much. 20 verbs



 ** __LEXICON VINFINITES_SPELLAD __





 ** __LEXICON EVEN_IND_PRS_SPELLAD  __

 ** __LEXICON EVEN_IND_PRT_SPELLAD __







 * __LEXICON 2SYLL_ETTAD_V  __ 19 verbs


 ** __LEXICON VINFINITES_ETTAD __



 ** __LEXICON EVEN_IND_PRS_ETTAD __


 ** __LEXICON EVEN_IMPRT_ETTAD __

 ** __LEXICON EVEN_POT_ETTAD __



 * __LEXICON 2SYLL_KAVNAD_V  __ as ETTAD but with VBACK, only RV ä in stem tothis lexicon 57 verbs



 ** __LEXICON VINFINITES_KAVNAD   __





 ** __LEXICON EVEN_IND_KAVNAD  __


 ** __LEXICON EVEN_POT_KAVNAD __

 ** __LEXICON EVEN_IMPRT_KAVNAD  __



 * __LEXICON 2SYLL_KALGAD_TV  __ Only one verb: kalgâđ Ind+Prs+Pl3 kälgih, vs. kävneh 2SYLL_KAVNAD

 ** __LEXICON VINFINITES_KALGAD  __



 ** __LEXICON EVEN_IND_KALGAD  __


 ** __LEXICON EVEN_POT_KALGAD __

 ** __LEXICON EVEN_IMPRT_KALGAD  __





 * __LEXICON 2SYLL_COGGAD_V  __ 18 verbs

 ** __LEXICON VINFINITES_COGGAD  __



 ** __LEXICON EVEN_IND_COGGAD  __


 ** __LEXICON EVEN_COND_COGGAD __

 ** __LEXICON EVEN_POT_COGGAD __

 ** __LEXICON EVEN_IMPRT_COGGAD __



 * __LEXICON 2SYLL_KULGAD_V   __ 55 verbs

Distinct from SODDAD with short vowel in past tense (du)
Turns out it was not distinct after all. Preper for fusing KULGAD and SODDAD






 * __LEXICON 2SYLL_SODDAD_V  __ 6 verbs



 ** __LEXICON VINFINITES_SODDAD  __



 ** __LEXICON EVEN_PRS_SODDAD __

 ** __LEXICON EVEN_PRT_SODDAD __


 ** __LEXICON EVEN_POT_SODDAD __

 ** __LEXICON EVEN_IMPRT_SODDAD __



 * __LEXICON 2SYLL_TOOLLAD_V  __ 12 verbs



 ** __LEXICON VINFINITES_TOOLLAD  __



 ** __LEXICON EVEN_IND_TOOLLAD  __


 ** __LEXICON EVEN_POT_TOOLLAD __

 ** __LEXICON EVEN_IMPRT_TOOLLAD  __



 * __LEXICON 2SYLL_OPPAD_V  __ 12 verbs

suggested stem = tuáll
Impossible to see the differences in diphtong length


 ** __LEXICON VINFINITES_OPPAD   __



 ** __LEXICON EVEN_IND_OPPAD   __


 ** __LEXICON EVEN_POT_OPPAD __

 ** __LEXICON EVEN_IMPRT_OPPAD   __





 * __LEXICON 2SYLL_TOOHAD_V  __ 38 verbs


 ** __LEXICON EVEN_IND_TOOHAD  __



 ** __LEXICON EVEN_POT_TOOHAD __


 * __LEXICON 2SYLL_MOONNAD_V  __ 24 verbs


 ** __LEXICON VINFINITES_MOONNAD  __

nuuvâ, iige noovâ



 ** __LEXICON EVEN_IND_MOONNAD  __


 ** __LEXICON EVEN_IMPRT_MOONNAD  __

 ** __LEXICON EVEN_POT_MOONNAD __


 * __LEXICON 2SYLL_VIIRRAD_V  __ 20 verbs

 ** __LEXICON VINFINITES_VIIRRAD  __ OK



 ** __LEXICON EVEN_IND_VIIRRAD   __


 ** __LEXICON EVEN_POT_VIIRRAD __

 ** __LEXICON EVEN_IMPRT_VIIRRAD   __





 * __LEXICON 2SYLL_VIISSAD_V  __ 20 verbs

 ** __LEXICON VINFINITES_VIISSAD  __



 ** __LEXICON EVEN_IND_VIISSAD   __


 ** __LEXICON EVEN_POT_VIISSAD __

 ** __LEXICON EVEN_IMPRT_VIISSAD   __



 * __LEXICON 2SYLL_CIEPPAD_V  __ like 2SYLL_KIESSAD but less CSH 4 verbs. 34 verbs

 ** __LEXICON EVEN_IND_PRS_CIEPPAD    __



 * __LEXICON 2SYLL_KIESSAD_V  __








 * __LEXICON 2SYLL_VUOLLAD_V  __ ye to ua vyešš 71 verbs

 ** __LEXICON VINFINITES_2SYLL_VUOLLAD  __



 ** __LEXICON EVEN_IND_2SYLL_VUOLLAD __


 ** __LEXICON EVEN_POT_2SYLL_VUOLLAD __

 ** __LEXICON EVEN_IMPRT_2SYLL_VUOLLAD __


 * __LEXICON 2SYLL_LUOIKKAD_TV  __ passive, no Der/l, otherw like ruottad, 3 verbs


 * __LEXICON 2SYLL_RUOTTAD_V  __ no passive, but Der/l. 4 verbs

 * __LEXICON 2SYLL_RUOTTAD_LUOIKKAD  __ no passive

 ** __LEXICON VINFINITES_2SYLL_RUOTTAD  __



 ** __LEXICON EVEN_IND_2SYLL_RUOTTAD  __


 ** __LEXICON EVEN_POT_2SYLL_RUOTTAD __

 ** __LEXICON EVEN_IMPRT_2SYLL_RUOTTAD __


### ED verbs


 * __LEXICON 2SYLL_KALVED_V  __ kalveđ without RLEN Prs+Sg1. 8 verbs


 * __LEXICON 2SYLL_POHTED_V  __ with RLEN Prs+Sg1. 31 verbs

 ** __LEXICON VINFINITES_ED   __



 ** __LEXICON EVEN_IND_ED __ kalveđ


 ** __LEXICON EVEN_POT_POHTED __

 ** __LEXICON EVEN_POT_ED __ ... this one to be relocated to _ED


 ** __LEXICON EVEN_IMPRT_ED  __



 * __LEXICON 2SYLL_PIHTED_V  __  82 verbs

 ** __LEXICON VINFINITES_PIHTED   __



 ** __LEXICON EVEN_IND_PIHTED   __


 ** __LEXICON EVEN_POT_PIHTED __

 ** __LEXICON EVEN_IMPRT_PIHTED   __

### EED verbs


 ** __LEXICON 2SYLL_JOTTEED_V  __ . 27 verbs

 ** __LEXICON VINFINITES_EED   __



 ** __LEXICON EVEN_IND_EED   __


 ** __LEXICON EVEN_POT_EED __

 ** __LEXICON EVEN_IMPRT_EED  __


 ** __LEXICON 2SYLL_PAHHEED_V  __ yaml anneed. 2 verbs


 ** __LEXICON VINFINITES_PAHHEED  __



 ** __LEXICON EVEN_IND_PAHHEED   __



 ** __LEXICON EVEN_IMPRT_PAHHEED   __


### ID verbs


 * __LEXICON 2SYLL_UADDID_V  __ 3 verbs

 ** __LEXICON VINFINITES_UADDID   __



 ** __LEXICON EVEN_IND_UADDID   __


 ** __LEXICON EVEN_POT_UADDID __

 ** __LEXICON EVEN_IMPRT_UADDID   __

 * __LEXICON 2SYLL_UAINID_TV  __  5 verbs

 ** __LEXICON VINFINITES_UAINID  __



 ** __LEXICON EVEN_IND_UAINID   __


 ** __LEXICON EVEN_POT_UAINID __

 ** __LEXICON EVEN_IMPRT_UAINID   __


 * __LEXICON 2SYLL_CAALLID __  7 verbs

 * __LEXICON 2SYLL_CAALLID_V  __ 7 verbs

 ** __LEXICON VINFINITES_CAALLID   __




 ** __LEXICON EVEN_IND_CAALLID   __


 ** __LEXICON EVEN_POT_CAALLID __

 ** __LEXICON EVEN_IMPRT_CAALLID __

as 2SYLL_ID, but only 3 person




 ** __LEXICON VINFINITES_ID  __




 ** __LEXICON EVEN_IND_ID  __





 * __LEXICON 2SYLL_EELLID_V  __ iälám iälá eelih ij ele. 4 verbs

 ** __LEXICON VINFINITES_EELLID !  __



 ** __LEXICON EVEN_IND_EELLID __


 ** __LEXICON EVEN_IMPRT_EELLID __




 * __LEXICON 2SYLL_KEESSID_V  __ like EELLID except from Prs+ConNeg. 4 verbs

 ** __LEXICON VINFINITES_KEESSID __




 ** __LEXICON EVEN_IND_KEESSID  __


 ** __LEXICON EVEN_IMPRT_KEESSID __



 * __LEXICON 2SYLL_PAACCID_V  __ 5 verbs

 ** __LEXICON VINFINITES_PAACCID __




 ** __LEXICON EVEN_IND_PAACCID __


 ** __LEXICON EVEN_IMPRT_PAACCID __

 ** __LEXICON EVEN_POT_PAACCID __



 * __LEXICON 2SYLL_VYELGID_V  __ like VYEIJID, but -i for reduced forms. 7 verbs



 ** __LEXICON EVEN_IND_VYELGID  __




 * __LEXICON 2SYLL_VYEIJID_V  __  5 verbs



 ** __LEXICON EVEN_IND_VYEIJID __





 * __LEXICON 2SYLL_JYEHID_V  __  5 verbs


 ** __LEXICON EVEN_IND_JYEHID __



 * __LEXICON 2SYLL_VYEIJID_VYELGID_COMMON  __


 ** __LEXICON VINFINITES_VYEIJID_VYELGID  __



 ** __LEXICON EVEN_POT_VYEIJID __

 ** __LEXICON EVEN_IMPRT_VYEIJID __



 * __LEXICON 2SYLL_KASTID_V  __ 9 verbs

 ** __LEXICON VINFINITES_KASTID  __ kä^RVst





 ** __LEXICON EVEN_IND_KASTID __


 ** __LEXICON EVEN_POT_KASTID __

 ** __LEXICON EVEN_IMPRT_KASTID  __



 * __LEXICON 2SYLL_TIETTID_V  __ only 1 verb: tiettiđ. Ind+Prs+ConNeg: tieđe vs. Ind+Prs+ConNeg: kieldi 2SYLL_ID

 ** __LEXICON VINFINITES_TIETTID __




 ** __LEXICON EVEN_IND_TIETTID __


 ** __LEXICON EVEN_POT_TIETTID __

 ** __LEXICON EVEN_IMPRT_TIETTID __


 ** __LEXICON EVEN_POT_ID __



 ** __LEXICON EVEN_IMPRT_ID __



### OD verbs


 * __LEXICON 2SYLL_HILGOD_V  __ this as the only OD verb(s) with passive 7 verbs


 * __LEXICON 2SYLL_OD_V  __ OD paradigm, no passive here. 130 verbs


 ** __LEXICON VINFINITES_OD __






 ** __LEXICON EVEN_POT_OD __

 ** __LEXICON EVEN_IMPRT_OD __



### OOD verbs

 * __LEXICON 2SYLL_OOD_V  __ 31 verbs

 ** __LEXICON VINFINITES_OOD __



 ** __LEXICON EVEN_IND_OOD  __


 ** __LEXICON EVEN_POT_OOD __

 ** __LEXICON EVEN_IMPRT_OOD __



 * __LEXICON 2SYLL_ORROOD_V  __ like njihhood, but different triggers here and there. 24 verbs





 ** __LEXICON EVEN_IND_ORROOD   __


 ** __LEXICON EVEN_POT_ORROOD __

 ** __LEXICON EVEN_IMPRT_ORROOD  __


### UD verbs


 * __LEXICON 2SYLL_KUARRUD_V  __ long dipht => -o . 56 verbs

 ** __LEXICON VINFINITES_KUARRUD __





 * __LEXICON EVEN_IND_KUARRUD __


 * __LEXICON EVEN_POT_KUARRUD __

 ** __LEXICON EVEN_IMPRT_KUARRUD  __




 * __LEXICON 2SYLL_UD_V  __ 175 verbs


 ** __LEXICON VINFINITES_UD __



 ** __LEXICON EVEN_IND_UD __


 ** __LEXICON EVEN_POT_UD __

 ** __LEXICON EVEN_IMPRT_UD __


 * __LEXICON 2SYLL_UAZZUD_V  __ 59 verbs

 ** __LEXICON VINFINITES_UAZZUD __


 ** __LEXICON EVEN_IND_UAZZUD __


 ** __LEXICON EVEN_POT_UAZZUD __

 ** __LEXICON EVEN_IMPRT_UAZZUD __

###  Common even lexica

 * __LEXICON EVEN_COND __






## Odd-syllable stems


 * __LEXICON 3_KUIKETTID_V __ this has lengthening of ^RV for Cns-initial suff


 * __LEXICON 3_LEKKASID_V  __ SM51, no length change in stem



 * __LEXICON 3_CIELATTID_V  __ SM57, consonant and vowel change





 * __LEXICON 3_VYEJETTID_V  __ SM53. short V in Inf





 ** __LEXICON ODD_PRS_VYEJETTID  __

 ** __LEXICON ODD_IMPRT_VYEJETTID  __



 * __LEXICON ADELID_TV  __ only for adeliđ, to get adde as default ConNeg, others are 3_ADELID



 * __LEXICON 3_ADELID_V  __ SM53. short V in Inf

 ** __LEXICON ADELID_COMMON __


 ** __LEXICON ODD_VINFINITES_ADELID __

 ** __LEXICON ODD_PRS_ADELID __



 * __LEXICON 3_MERIDID_V  __ SM53. short V in Inf



 ** __LEXICON ODD_INFINITES_MERIDID __



 * __LEXICON 3_PUTESTID_V  __ SM53. short V in Inf




 ** __LEXICON ODD_PRS_PUTESTID  __



 * __LEXICON 3_COKKIITTID_V  __ SM52, long V in Inf


 ** __LEXICON ODD_VINFINITES_COKKIITTID  __

 ** __LEXICON ODD_PRS_COKKIITTID  __



### Common lexicons inflecting odd-syllabic verbs



 * __LEXICON ODD_INFINITES   __




 * __LEXICON ODD_PRS_CONNEG    __

 * __LEXICON ODD_PRS_CONNEG_rlen    __




 * __LEXICON ODD_PRS   __

 * __LEXICON ODD_PRT  __

 * __LEXICON ODD_COND   __

 * __LEXICON ODD_POT   __


 * __LEXICON ODD_IMPRT   __

 * __LEXICON ODD_IMPRT_REST   __



 * __LEXICON ODD_DU_ERRORTH  __



## Derivational extentions to 3-syllabic verbs

 * __LEXICON 3_DERIVED_LOW  __ lexicon to be determined

 * __LEXICON 3_DERIVED  __ lexicon

 * __LEXICON 3_DERIVED_SLEN  __ lexicon


 * __LEXICON 3_DERIVED_REST  __ lexicon












 * __LEXICON 3_DERIVED_CLEN  __ lexicon

















 * __LEXICON 3_DERIVED_VBACK   __















## Contracted stems

###  j stems



 * __LEXICON C_COKKAD_V  __






 ** __LEXICON C_PASS_LONG  __









 * __LEXICON C_PALLAD_V __






 * __LEXICON C_HOLHOD __







 * __LEXICON C_TUHHID_V __








 * __LEXICON C_SLOOVID __











 ** __LEXICON C_PASS_SH_RVSH __ shortens vowel











 ** __LEXICON C_PASS_SH_RLEN __ does not shorten vowel










 ** __LEXICON C_PASS_SH_ALTERNATE __ toohum: does not shorten vowel, does not lengthen consonant, this is a Use/NG lexicon











 * __LEXICON C_RAMMUD_V __ does not shorten vowel







 ** __LEXICON C_RAMMUD_POT  __ umify this and next


 * __LEXICON CONTR_POT __ unify this and previous










 ** __LEXICON C_PASS_SH_POHTED  __ shortens long vow in certain forms

 ** __LEXICON C_PASS_SH  __ shortens long vow in certain forms

 ** __LEXICON C_PASS_SH_COMMON  __ shortens long vow in certain forms







###  v stems



 * __LEXICON C_TABAHTUD_V  __ Sg3 -vá






















## 4-syllabic


 * __LEXICON 4SYLL_KYETTID_V  __





 ** __LEXICON EVEN_IND_KYETTID   __


 ** __LEXICON KYETTID_POT_ID  __



 * __LEXICON 4_ADELISTID_V   __










 * __LEXICON 4_ITTID_V   __ temporarilly, we need a yaml for this









































# Other lexicq
## Case lexica

 * **LEXICON VABESS** to handle Abessive variation, hánnáá, hennáá, hinnáá.
\\
 * **LEXICON VGEN** flag for VGen

## Derivation lexica

 * __LEXICON DER_MAS __ 
\\
 * **LEXICON IJJE** 
\\
 * __LEXICON IJJE_PRSPRC __ 
\\
 * **LEXICON NOMACT** for -náál suffixation.


# Flag section

 __LEXICON FLAG_3HUKSIM  __ should not be disallowed by ENDLEX @D.NeedNoun.ON@

 __LEXICON FLAG_3KIEDAVUSSAM __ should not be disallowed by ENDLEX @D.NeedNoun.ON@

 __LEXICON FLAG_CTAHHEE __ should not be disallowed by ENDLEX @D.NeedNoun.ON@







 __LEXICON FLAG_K __ should not be disallowed by ENDLEX @D.NeedNoun.ON@
















